# 请教陈版主： PPP项目核算的疑问

提问人：lijbo 时间：2021-04-06 23:33:04
@chenyiwei 请教陈版主
PPP项目，公司是主要责任人，按照会计准则解释第 14 号，需要确认建造收入。
1 、 如果是无形资产模式的情况下：公司在建造期间需要确认无形资产和建造收入；在运营期，要摊销无形资产，同时所有的收款确认为运营收入，这种模式情况下，一笔收款，在建造期确认了建造收入，运营期确认了运营收入；支出了一笔费用，在建造期确认了成本，运营期又通过摊销计入了主营业务成本，感觉收入和成本都是虚增的；
2 、 如果是金融资产模式的情况下，建造期确认长期应收款，贷主营业务收入；后期运营期的收款，一部分作为长期应收款的收款，另一部分作为运营收入，金融资产模式下，建造和运营两个履约义务就很清晰；
3 、 无形资产模式下，特许权使用费是 28 年，摊销无形资产全部是按照 28 年摊销吗？还是对于无形资产中固定资产形成的部分是否可以按照固定资产的年限 10 年进行摊销（因为每 10 年要进行大修），如果这样不正确，对大修费用如何处理？
还请陈版主指点，谢谢。

回答人：chenyiwei
1 、IFRIC 12的结论基础中对此有解释：
ＢＣ３２ 在一些情况下，授予方对建造服务支付非现金，即用无形资产（向公共服务使用者收费的权利） 交换经营方提供的建造服务。然后经营方使用无形资产从公共服务使用者得到更多收入。
ＢＣ３３ 《国际会计准则第１８号》⑦ 第１２段指出：
当所售的商品和提供的服务是用来交换非类似性质的商业或服务，该交换被认为是产生收入的交易。收入以收到的商品或者劳务的公允价值来计量，并按转让的现金或现金等价物金额来调整。当已收到的商品或劳务的公允价值不能可靠地计量时，收入则以放弃的商品或劳务的公允价值来计量，并按转让的现金或现金等价物金额来调整。
ＢＣ３４ 国际财务报告解释委员会指出，全部收入不等于全部现金流入。原因在于当经营方在交换其建造服务中收到无形资产时，存在两组而非一组流入和流出。在第一组，与授予方易货贸易中建造服务交换为无形资产。在第二组，耗尽从授予方收到的无形资产而从公共服务使用者获取现金流入。此结果并不仅局限于本解释公告范围内的服务协议。主体提供商品或劳务以交换另外不同的产生未来现金收入的资产的任何情况都会导致相似结果。
ＢＣ３５ 一些国际财务报告解释委员会成员并不满意这样的结果，并且更倾向于另一种会计方法，在这种方法下全部收入被限定为现金流入。但是，他们接受与易货交易一致的处理，即不同商品或劳务的交换。
2 、无形资产模式实际上是两个合同（一是与政府签订的建造合同，二是与公共服务使用者签订的服务合同），因此不存在将建造合同总价在两项履约义务之间分摊的问题。相比之下，金融资产模式整体是一个合同，分为两项履约义务。
3 、无形资产摊销按 28 年。大修理费用在两次大修理的间隔期间预提，计入各年度的营业成本和预计负债，同时还应就以前年度已确认的预计负债考虑其折现影响确认利息支出并增加预计负债的账面价值。这样，到预定的重置日，该项预计负债的余额应恰好等于所需的重置支出。